臺灣桃園地方法院刑事判決　　　　　　 93年度交訴字第129號
公　訴　人　臺灣桃園地方法院檢察署檢察官
被　　　告　丙○○　男　49歲.
上列被告因業務過失致死案件，經檢察官提起公訴（93年度偵字
第15641 號），經裁定改依簡式審判程序，本院判決如下︰
    主  文
丙○○從事業務之人，因業務上之過失致人於死，處有期徒刑貳
年。
    事  實
一、丙○○係以駕駛自小貨車載運水果販賣為業，駕駛汽車為其
    販賣水果之附隨業務，為從事業務之人。民國九十三年九月
    十六日下午，丙○○駕駛車號一六一六－ＫＡ號自小貨車，
    沿桃園縣大溪鎮○○○○路由武嶺橋往大溪方向行駛（北往
    南），於同日下午五時四十分許，行經台三線公路三十七公
    里處時，原應注意汽車行駛時，駕駛人應遵守道路交通標線
    之指示，在劃有雙黃實線路段，禁止超車、跨越，且汽車駕
    駛人行車速度，應依速限標誌或標線之規定，行經彎道時應
    減速慢行，作隨時停車之準備，而依當時之天候、視線及道
    路狀況，亦無不能注意之情，竟疏未注意，於行經台三線公
    路三十七公里彎道時，未減速慢行，作隨時停車之準備，且
    因疲勞駕駛，注意力降低，竟駛入對向車道逆向行駛，致撞
    擊對向車道由陳進億所騎乘之車號ＢＣ三－一二九號重型機
    車，陳進億因劇烈撞擊，人車倒地，受有頭部外傷併頸椎骨
    折、神經性休克等傷害，雖經送醫急救，惟仍於同日下午五
    時五十八分死亡。丙○○於駕車肇事致人死亡犯罪未為偵查
    機關發覺前，對於到場處理車禍事故之警員表示其為肇事小
    貨車之駕駛人，自首而受裁判。
二、案經被害人陳進億之母乙○○訴由臺灣桃園地方法院檢察署
    檢察官相驗檢舉偵查起訴。
　　理　由
一、訊據被告丙○○對於右揭時、地駕駛自小貨車駛入對向車道
    肇事，致被害人陳進億死亡之事實，坦承不諱。
二、經查：車禍地點即桃園縣大溪鎮○○○○路三十七公里處，
    為劃有雙黃實線之雙向四線車道，道路彎曲，速限時速五十
    公里。車禍發生後，被告所駕駛之車號一六一六－ＫＡ號自
    小貨車逆向停止在台三線公路由大溪往武嶺橋方向（南往北
    ）之車道上，自小貨車左前車頭保險桿因撞擊而凹損，左前
    輪外圈沾有白色漆，車輛後方遺有長約十五點七公尺之左前
    輪刮地痕，刮地痕之走向係由路側護欄向路中分隔線方向延
    伸，而路側護欄有新撞擊痕跡。被害人陳進億所騎乘之車號
    ＢＣ三－一二九號重型機車，於車禍發生後，因受撞擊而彈
    出路側護欄倒臥於邊坡上，距離被告所駕駛自小貨車尾部約
    七點九公尺，機車車頭全毀，零件碎片散落在台三線公路由
    大溪往武嶺橋方向（南往北）之車道上，機車倒臥處之前方
    車道約九公尺處路面遺有長約零點八一公尺之機車刮地痕，
    刮地痕走向為西北往東南方向延伸，距離路側護欄各約一點
    七公尺、一點三公尺，而被害人陳進億於車禍後倒臥在前開
    機車刮地痕與機車倒臥處間之路側護欄旁等情，有道路交通
    事故調查報告表現場圖及照片二十三張在卷可稽。則依上開
    車禍發生後現場所留跡證，並參以被告供承其於車禍發生前
    ，係沿台三線公路由武嶺橋往大溪方向行駛（北往南），可
    知本件車禍應係被告駕駛自小貨車，沿台三線公路由武嶺橋
    往大溪方向行駛時（北往南），於行經肇事地點屬彎道路段
    ，未減速慢行，且因精神狀況不佳，注意力降低，逆向駛入
    對向車道，在未採取任何閃安全剎措施之情形下，自小貨車
    之左前方車頭先撞擊被害人陳進億之機車後，往前行駛再擦
    撞路側護欄，致左前保險桿凹損，左前輪沾有護欄白色漆後
    ，往前刮地行駛約十六點九公尺後始停止之事實，應可認定
    。
三、按駕駛人駕駛汽車，應遵守道路交通標誌、標線、號誌之指
    示。又行車速度，應依速限標誌或標線之規定，行經彎道時
    應減速慢行，作隨時停車之準備。道路交通安全規則第九十
    條、第九十三條第一項第二款定有明文，又雙黃實線設於路
    段中，用以分隔對向車道，並雙向禁止超車、跨越或迴轉。
    道路交通標誌標線號誌設置規則第一百四十九條第一項第一
    款第八目亦設有規定，被告駕駛汽車原應依上開規定小心謹
    慎為之，而依車禍發生當時之天候晴、視距良好、道路乾燥
    無障礙，有道路交通事故調查報告表可稽，亦無不能注意之
    情，被告竟疏未注意，於行經彎道時未減速慢行，致跨越雙
    黃實線，逆向侵入來車道而肇車禍，被告就車禍之發生有過
    失，至為明確。又被害人陳進億因本件車禍死亡，已經檢察
    官督同檢驗員相驗屬實，有勘驗筆錄、相驗屍體證明書、驗
    斷書在卷可稽，其死亡與被告之過失行為自有相當因果關係
    ，被告過失致人於死犯行，應屬明確。又按「刑法上所謂業
    務，係指個人基於其社會地位繼續反覆所執行之事務，其主
    要部分之業務固不待論，即為完成主要業務所附隨之準備工
    作與輔助事務，亦應包括在內。」（最高法院七十一年台上
    字第一五五０號判例意旨參照）。被告係以販賣水果為業，
    駕駛車輛雖非其主要業務，惟其平日係以駕駛車輛載運水果
    販賣等情，已據被告供承在卷，則駕駛車輛應為被告為完成
    其主要業務所附隨之準備工作與輔助事務而為其附隨業務，
    亦臻明確，被告為從事業務之人，亦無疑義。綜上事證，被
    告因業務上過失致人於死，事證明確，犯行堪予認定，應予
    依法論科。
四、核被告所為，係犯刑法第二百七十六條第二項之業務過失致
    死罪。被告於犯罪未發覺前，即對於到場處理車禍事故之警
    員表示其為肇事自小貨車之駕駛人，自首而受裁判之事實，
    有警員甲○○職務上製作之「桃園縣政府警察局道路交通事
    故肇事人自首情形紀錄表」公文書一份在卷可稽，應依刑法
    第六十二條前段規定，減輕其刑。爰審酌被告對於車禍發生
    之過失程度重大，及被告犯罪後坦承犯行，雖有與告訴人和
    解並賠償損害之意，惟因經濟能力無法負擔，致未能達成和
    解等一切情狀，量處如主文所示之刑。
五、末按本件被告所犯為死刑、無期徒刑、最輕本刑三年以上有
    期徒刑之罪或高等法院管轄第一審案件以外之罪，被告於準
    備程序就被訴事實為有罪之陳述，經告知簡式審判程序之旨
    ，並聽取被告及檢察官之意見後，經本院合議庭依刑事訴訟
    法第二百七十三條之一規定，裁定改依簡式審判程序，並由
    受命法官獨任審理，併予敘明。
據上論斷，應依刑事訴訟法第二百九十九條第一項前段，刑法第
二百七十六條第二項、第六十二條前段，罰金罰鍰提高標準條例
第一條前段，判決如主文。
本案經檢察官謝雯璣到庭執行職務。
中　　華　　民　　國　　94　　年　　1 　　月　　25　　日
                  　　　交通法庭
                  　　　　　　　法　官　黃斯偉
以上正本證明與原本無異。
如不服本判決，應於判決送達後10日內向本院提出上訴狀（應附
繕本），上訴於臺灣高等法院。
中　　華　　民　　國　　94　　年　　1 　　月　　25　　日
　　                            書記官　李珈慧
論罪法條之依據：
中華民國刑法第276條
(過失致死罪)
因過失致人於死者，處二年以下有期徒刑、拘役或二千元以下罰
金。
從事業務之人，因業務上之過失犯前項之罪者，處五年以下有期
徒刑或拘
役，得併科三千元以下罰金。
